# 请教陈版主，供应商提前开票的问题

提问人：Zeroworld 时间：2022-03-11 21:54:12
被审计单位的供应商 12 月提前给票给被审单位（未付款未发货），被审单位账务处理为
借：材料采购
应交税费-应交增值税
贷：应付账款
一个问题是报表上多了存货，但是无法盘点；另一个问题是这种账务处理是否存在一定问题？

回答人：chenyiwei
这种情况没有必要分别虚挂存货和应付账款（不含税部分）。如果这部分进项税额在取得发票时就可以抵扣，则可以按照可抵扣的税额借记“应交税费——应交增值税（进项税额）”，贷记其他应付款。